【裁判字號】    92,易,205
【裁判日期】    920513
【裁判案由】    毒品危害防制條例
【裁判全文】
臺灣士林地方法院刑事判決                          九十二年度易字第二五號
    公  訴  人  臺灣士林地方法院檢察署檢察官
    被      告  甲○○
右列被告因違反毒品危害防制條例案件，經檢察官提起公訴（九十二年度毒偵字第一
二五號），及移
    主  文
甲○○連續施用第二級毒品，累犯，處有期徒刑拾月。
扣案第二級毒品安非他命壹包（驗餘淨重零點貳捌公克）及內有微量第二級毒品安非
他命之殘渣袋肆個，均沒收銷燬；吸管壹支、鋁箔紙壹張均沒收。
    事  實
一、甲○○有多次違反麻醉藥品管理條例前科。又於民國八十七年九月間因違反藥事
    法，經本院判處有期徒刑五月確定。復因施用第二級毒品安非他命，經觀察、勒
    戒後，認無繼續施用毒品之傾向，由臺灣板橋地方法院檢察署檢察官於八十七年
    八月十四日以八十七年度偵字第一０七六二號不起訴處分確定，及本院於八十七
    年十二月七日以八十六年度易字第一九九六號判決免刑確定。再因施用第二級毒
    品安非他命，經觀察、勒戒後，認有繼續施用毒品之傾向，先送強制戒治，於八
    十八年十二月二十五日停止戒治交付保護管束期滿未經撤銷，視為強制戒治期滿
    ，另由臺灣士林地方法院檢察署檢察官以八十七年度偵字第九二五三號聲請簡易
    判決處刑，於八十八年三月九日經本院以八十八年度士簡字第三二號判決處有期
    徒刑六月，於同年三月二十九日確定，並與前揭違反藥事法案件合併執行有期徒
    刑十月，於八十九年三月二十七日執行完畢。又因施用第二級毒品安非他命，由
    本署檢察官以八十九年度毒偵字第一六五九號聲請簡易判決處刑，於八十九年十
    月二十三日經本院以八十九年度士簡字第三八七號判決處有期徒刑六月確定，而
    於九十一年三月十二日執行完畢。詎仍不知悔改，復基於施用第二級毒品安非他
    命之概括犯意，自九十一年六月上旬起至九十二年一月二十一日二十三時止，連
    續在臺北市北投區○○○路○段一八二巷一號三樓住處，以將安非他命置於鋁箔
    紙上以火燒烤，使生煙燻，再吸入體內之方式，施用第二級毒品安非他命多次。
    嗣於九十二年一月九日上午十時許，在上址住處為警持本院核發之搜索票執行搜
    索而查獲，並當場扣得內有微量第二級毒品安非他命之殘渣袋肆個，經移送檢察
    官訊問後交保侯傳，復於九十二年一月二十二日下午一時五十分許，在上址住處
    為警持本院核發之搜索票執行搜索而查獲，又當場扣得第二級毒品安非他命乙包
    （驗餘淨重０‧二八公克），及甲○○所有供施用毒品之吸管一支、鋁箔紙一張
    。
二、案經臺北市政府警察局北投分局移送臺灣士林地方法院檢察署檢察官偵查起訴及
    併案審理。
    理  由
一、右揭犯罪事實，業據被告甲○○坦承不諱，並有扣案之內有微量第二級毒品安非
    他命之殘渣袋四個、透明結晶物乙包、吸管一支、鋁箔紙一張可資佐證，而該乙
    包透明結晶物經鑑驗結果，呈安非他命反應（驗餘淨重０．二八公克），有台北
    市政府警察局九十二年四月七日北市鑑毒字第０七七號鑑驗通知書存卷足參，且
    被告先後二次為警查獲所採集之尿液，經送檢驗結果，均呈甲基安非他命陽性反
    應，此有台灣尖端先進生技醫藥股份有限公司九十二年一月十五日、九十二年一
    月二十九日出具之濫用藥物檢驗報告二紙附卷可稽。足證被告前開自白，與事實
    相符。被告曾因施用第二級毒品安非他命，經觀察、勒戒後，認無繼續施用毒品
    之傾向，由臺灣板橋地方法院檢察署檢察官於八十七年八月十四日以八十七年度
    偵字第一０七六二號不起訴處分確定，及本院於八十七年十二月七日以八十六年
    度易字第一九九六號判決免刑確定。再因施用第二級毒品安非他命，經觀察、勒
    戒後，認有繼續施用毒品之傾向，經裁定送強制戒治，於八十八年十二月二十五
    日停止戒治交付保護管束期滿未經撤銷，視為強制戒治期滿，另由臺灣士林地方
    法院檢察署檢察官以八十七年度偵字第九二五三號聲請簡易判決處刑，於八十八
    年三月九日經本院以八十八年度士簡字第三二號判決處有期徒刑六月，又因施用
    第二級毒品安非他命，於八十九年十月二十三日經本院以八十九年度士簡字第三
    八七號判決處有期徒刑六月確定。從而，被告三犯以上施用毒品罪，堪以認定，
    應依法論科。
二、核被告甲○○所為，係毒品危害防制條例第十條第二項之施用第二級毒品罪。被
    告持有安非他命進而施用，持有安非他命之低度行為為施用安非他命之高度行為
    所吸收，不另論罪。被告先後多次施用第二級毒品之行為，時間緊接，所犯為構
    成要件相同之罪名，顯係基於概括犯意反覆為之，應依連續犯之規定，論以一罪
    ，並加重其刑。公訴人起訴被告連續施用第二級毒品之犯罪時間，業已包含被告
    被告於九十二年一月九日，在台北市北投區○○○路○段一八二巷一號三樓為警
    查獲，採其尿液送驗後呈甲基安非他命陽性反應之該次施用第二級毒品犯行，是
    移送併案審理（九十二年度毒偵字第二八二號）之該次施用第二級毒品犯行應認
    業已起訴，且在本院審理範圍內，併此敘明。又被告有如犯罪事實欄所述論罪科
    刑及執行情形，此有臺灣高等法院被告全國前案紀錄表一份在卷可憑，其於有期
    徒刑執行完畢後五年以內再犯有期徒刑以上之本罪，為累犯，應遞予加重其刑。
    爰審酌被告有多次犯施用毒品前科，再犯同性質之本罪，顯見悔意不深，及其犯
    罪對身體健康所生之危害、施用毒品之期間暨其犯後坦承犯行，態度良好等一切
    情狀，量處如主文所示之刑。
三、扣案之內有微量安非他命之殘渣袋四個（量微已難以分離），應認係第二級毒品
    ，及扣案安非他命乙包（驗餘淨重０．二八公克），亦為第二級毒品，不問屬於
    犯人與否，均應依毒品危害防制條例第十八條第一項前段之規定宣告沒收銷燬；
    另案之吸管一支、鋁箔紙一張，係被告所有供施用安非他命所用之物，業據其供
    明在卷，爰依刑法第三十八條第一項第二款規定併為沒收之諭知。
據上論斷，應依刑事訴訟法第二百九十九條第一項前段，毒品危害防制條例第十條第
二項、第十八條第一項前段，刑法第十一條前段、第五十六條、第四十七條、第三十
八條第一項第二款，判決如主文。
本案經檢察官江林達到庭執行職務。
中      華      民      國      九十二      年      五    月十三    日
                                      臺灣士林地方法院刑事第三庭
                                          法  官  何  信  慶
右正本證明與原本無異。
如不服本判決，應於判決送達後十日內，向本院提出上訴狀。
                                          書記官  魏  里  安
中      華      民      國      九十二      年      五    月    十三    日
附錄本判決論罪科刑依據之法條：
毒品危害防治條例第十條：
  施用第一級毒品者，處六月以上五年以下有期徒刑。
  施用第二級毒品者，處三年以下有期徒刑。
毒品危害防制條例第十八條第一項前段：
  查獲之毒品及專供製造或施用毒品之器具，不問屬於犯人與否，均沒收銷燬之。


司法院資訊處製作；財團法人民間司法改革基金會備份。
